【裁判字號】    98,交抗,246
【裁判日期】    980508
【裁判案由】    聲明異議
【裁判全文】
臺灣高等法院高雄分院刑事裁定         98年度交抗字第246號
抗告人即
異議人(
受處分人)    甲○○
上列抗告人因違反道路交通管理處罰條例聲明異議案件，不服臺
灣高雄地方法院中華民國98年4 月21日裁定（98年度交聲字第48
9 號），提起抗告，本院裁定如下：
    主  文
抗告駁回。
    理  由
一、交通部公路總局高雄區監理所高監自裁字第裁80-BV0000000
    號裁決略以：甲○○於民國98年1 月8 日10時32分許，駕駛
    車牌號碼E3-1730 號自用小客車，行經高雄市○○○路北上
    396.6 公里處速限60公里之路段，以時速72公里之速度行駛
    ，超速12公里，為高雄市政府警察局交通大隊楠梓分隊員警
    以雷達測速儀器拍照後逕行舉發，原處分機關依道路交通管
    理處罰條例第40條及第63條第1 項第1 款之規定，裁處罰鍰
    新臺幣（下同）1600元並記違規點數1 點等語。
二、聲明異議及抗告意旨略以：於本件高楠公路路段已設有多處
    固定測速照相設備，警方為求績效竟再為本件偷拍，異議人
    不服，為此聲明異議及抗告云云。
三、原審裁定意旨略以: (一)按行車速度依速限標誌或標線之規定
    ；又汽車駕駛人，行車速度，超過規定之最高時速，或低於
    規定之最低時速者，處1200元以上2400元以下罰鍰；另汽車
    駕駛人違反第40條第1 項規定者，並記違規點數1 點，道路
    交通安全規則第93條第1 項，道路交通管理處罰條例第40條
    第1 項、第63條第1 項第1 款分別定有明文。(二)受處分人駕
    駛車牌號碼E3-1730 號自用小客車，於98年1 月8 日10時32
    分許，循高雄市○○○路北上，行經396.6 公里速限60公里
    路段時，以時速72公里之速度行駛，超速12公里，為高雄市
    政府警察局交通大隊楠梓分隊員警以雷達測速儀器拍照後逕
    行舉發，受處分人直承不諱，並有高雄市政府警察局舉發違
    反道路交通管理事件通知單、超速採證相片及原處分之裁決
    書在卷可參，應堪信為真實。(三)異議人即受處分人雖以上情
    置辯，惟本件高楠公路路段速限為60公里，且於北上路段36
    9.5 公里處設有「前有測速照相」及限速60公里之標誌桿，
    有高雄市政府警察局交通大隊98年4 月2 日函所附現場相片
    附卷可參，可見本件違規地點即高楠公路北上路段369.6 公
    里處前100 公尺處，設有明顯之「前有測速照相」及限速60
    公里之標誌，符合道路交通管理處罰條例第7 條之2 第3 項
    ：對於行車速度超過規定之最高速限之違規行為，採用固定
    或非固定式科學儀器取得證據資料證明者，於一般道路須至
    少於100 公尺前明顯標示之規定，異議人即受處分人指為警
    方「偷拍」云云，容係誤會。況該雷達測速儀器經由經濟部
    標準檢驗局檢定合格，有經濟部標準檢驗局有效期間至98年
    8 月11日之雷達測速儀檢定合格證書1 份附卷可憑，足見本
    件員警依雷達測速儀器拍攝異議人違規超速相片，並依法逕
    行舉發並無違法、不當之處。
四、原審依道路交通案件處理辦法第19條，駁回異議之聲明，經
    核尚無不合，抗告人仍執陳詞提起抗告，並無理由，應予駁
    回。
五、據上論結，應依道路交通案件處理辦法第26條，刑事訴訟法
    第412 條，裁定如主文。
中    華    民    國    98    年    5     月    8     日
                  刑事第二庭  審判長法  官  林正雄
                                    法  官  黃壽燕
                                    法  官  陳啟造
以上正本證明與原本無異。
不得再抗告。
中    華    民    國    98    年    5     月    8     日
                                    書記官  彭筱瑗


司法院資訊處製作；財團法人民間司法改革基金會備份。
